【裁判字號】    92,勞訴更(一),2
【裁判日期】    921224
【裁判案由】    損害賠償
【裁判全文】
臺灣臺北地方法院民事判決                        九十二年度勞訴更(一)字第二號
    原      告  甲○○
    被      告  德商豪赫蒂夫股份有限公司
    法定代理人  席亞倪
    訴訟代理人  黃建隆律師
                馬志平律師
右當事人間請求損害賠償事件，經台灣高等法院發回，本院於民國九十二年十二月五
日言詞辯論終結，判決如下：
    主      文
原告之訴及假執行之聲請均駁回。
訴訟費用由原告負擔。
    事      實
甲、原告方面：
一、聲明：
(一)被告應給付原告新台幣（下同）九十一萬四千三百元，及自民國九十一年十一月
    二十一日起至清償日止，按週年利率百分之五計算之利息。
(二)願供擔保，請准宣告假執行。
二、陳述：
（一）原告於八十九年十一月十六日受僱被告擔任施工部經理資深秘書，詎被告於九
      十一年十一月二十九日以虧損及業務緊縮為由終止系爭僱傭契約。然被告公司
      並無虧損或業務緊縮之情形，且尚有其他職位可供安置原告，被告系爭終止為
      不合法。原告於當日即向台中縣政府聲請勞資糾紛調解，向被告為勞務提出之
      通知，被告自應依系爭僱傭契約給付原告工資。被告應於其所承攬之系爭台灣
      高速鐵路股份有限公司（下稱台灣高鐵）C250標四十二個月之完工期限屆至即
      九十二年十月份時方有終止契約之事由，兩造亦有工作期限最短至九十二年十
      月份止之約定，故被告應給付自九十一年十二月起至九十二年十月止每月以七
      萬三千元計算合計八十萬三千元之工資（每月工資73000×月數11=803000）。
      又原告實際上已提供勞務至九十一年十一月二十九日，被告應依比例給付相當
      於十二分之十一個月工資之年終獎金計六萬六千九百元（73000×11/12=66900
      ）。再因被告不合法終止契約，致原告詢求律師協助，被告自應依民法第一百
      八十四條規定賠償原告律師費用一萬二千四百元。又因被告不合法終止契約，
      致原告因提前解除房屋租約而須賠償相當於一個月租金之違約金一萬二千元，
      並因提前搬家賤賣傢俱而損失二萬元，被告應依民法第二百二十六條規定賠償
      原告此部分損害。以上金額合計九十一萬四千三百元。
（二）被告至九十一年底僅完成台灣高鐵C250標工程之百分之五二‧一五，於九十一
      年間正值施工高峰期，被告亦從未有階段性裁減人員之計劃，除被告及直屬主
      管外，被告現在員工人數相較九十一年間僅減少一名。且原告係職務屬管理階
      層人員，並不因部分工程階段性完工而有工作量減少之問題，自難認被告有業
      務緊縮之情況。又被告九十一年度之營業毛利達五億八千多萬元，且尚認列分
      攤國外總公司管理費用一億九千餘萬元，及幣別兌換損失九千五百八十餘萬元
      ，可見並無虧損情況。況被告尚有逾百分之四十七之工程未完成，應嗣系爭工
      程完工將機器均予變賣折價後，方可認定是否虧損。此外，被告公司尚有一人
      事室主管職缺，而原告自六十五年間起即先後擔任美商William E.
      Connor,Co,Ltd（員工人數一百五十人）、德商Bilfinger+Berger（員工人數
      七百餘人）等大型外商公司之總經理及經理秘書，對於人事業務相當熟悉，被
      告應可安排原告任該職務，且原告已主動向被告爭取，詎被告仍終止系爭僱傭
      契約，其終止為不合法。
（三）原告受僱被告當時即已約定每月工資為七萬三千元，嗣因九十年初我國將勞工
      每週工時降為四十二小時，被告遂與所有員工再簽立僱傭契約，將原來約定之
      工資巧立底薪、加班費、職務津貼等各項名目，但該等給付實際上均為工資。
      再原告並無嚴重不當之行為，自無系爭僱傭契約所稱應於次年一月一日仍在職
      員工方有權領取年終獎金約定之適用。此外，原告從未同意被告終止系爭僱傭
      契約，且迄今並未在他處任職。
三、證據：提出被告八十九年十一月十七日內部簽條、僱傭契約及附件（九十年三月
    二十七日簽定）、被告九十一年九月十九日內部簽條、原告自我推薦函、被告回
    覆勞資爭議請求解釋申請書、台中縣政府府勞動字第０九一三○八六四七００號
    函、勞資協調會議紀錄、原告請求解約給付函、施工部人事組織計劃表、解僱通
    知書、僱傭契約及附件（八十九年十一月十七日）、原告九十一年十一月一日致
    被告函、原告律師致被告函、原告履歷表、資誠會計師事務所九十二年八月二十
    五日證明函、被告九十一年度營利事業所得稅結算申報書、被告人員任用報告書
    、被告九十一年度營利事業所得稅結算簽證申報查核報告書、被告施工部所屬部
    門及其工作內容圖示及施工部組織表各乙份為證。
乙、被告方面：
一、聲明
（一）如主文第一項所示。
（二）如受不利判決，被告願預供擔保請准免予假執行。
二、陳述
（一）被告於八十九年六月十三日設立，所能從事之工作即是承包台灣高鐵250標土
      建工程。原告自同年十一月十六日起受僱擔任被告施工部經理秘書，嗣因被告
      有虧損及業務緊縮之情況，遂於九十一年十一月二十九日依勞動基準法（下稱
      勞基法）第十一條第二款規定終止系爭僱傭契約，被告自毋庸給付九十一年十
      一月三十日以後之工資及對原告負任何損害賠償責任。兩造就原告之僱傭期間
      並未有約定。至原告所提出之Organization Chare，僅是公司內部對各個職位
      存續期間所為之預估，且該預估會因營運狀況而調整。又縱認被告上開終止為
      不合法，因原告已為同意，故系爭僱傭契約仍應於九十一年十一月二十九日終
      止。
（二）被告公司唯一之業務即是台灣高鐵C250標土建工程，而該工程於九十一年間之
      完工比例已超逾百分之五十四，故斯時之營業規模已減縮逾半，被告於九十一
      年十月十八日已將施工部門二十三個單位縮減為二十一個單位，並將原告之直
      屬主管施工管理部經理（原由U.Ickler擔任）及鋼樑製造暨架設部經理（原由
      A.Jaeger擔任）縮編僅由A.Jaeger兼任，則其等所配屬之秘書自必須裁併僅餘
      一位，而因A.Jaeger原來即有專屬祕書，自有裁撤原告之必要。又因被告初次
      在台灣承攬工程不諳施作環境（如納莉颱風、桃芝颱風），致實際支出之費用
      遠超過投標時所預估，造成被告九十年度即虧損二億四千三百三十六萬二千五
      百三十三元，九十一年度再虧損一億一千八百五十三萬一千二百六十三元，累
      計虧損達三億六百萬元，且依目前情況如不調整組織結構被告於九十三年間系
      爭工程結束時將虧損二億二百萬元，被告自有精簡員額之必要。此外，被告所
      支出之國外總公司管理費用，及因兌換幣別所造成之損害，均屬必要支出。至
      被告人事室主管職缺，因原告僅有秘書資歷，不足以擔任該項職務。
（三）又因原告自九十一年十一月二十一日起即未提供勞務，亦從未表示願意提供勞
      務，自不得請領工資。至原告所主張之提前終止房屋租約遭扣款一萬二千元及
      賤賣傢俱之損害二萬元，均與系爭僱傭契約是否合法終止無關。又被告年終獎
      金依約僅發給於次年一月一日仍在職之員工，原告既於九十一年十一月二十九
      日即已離職，自無權領取該年終獎金。再系爭僱傭契約業已合法終止，被告並
      無過失可言，則原告請求賠償系爭律師費一萬二千四百元，亦屬無據。此外，
      縱認被告應給付上開工資或賠償，亦應扣除被告已給付之資遣費十五萬三千三
      百十六元，及自九十一年十一月二十一日起至同年月二十九日止之工資二萬一
      千九百元，合計七萬五千二百十六元。又原告離職後，已至他處任職，應將原
      告因此所得之利益自被告應付金額中扣除。
三、證據：提出外國公司認許事項變更表、被告公司執照、分公司變更登記表、僱傭
    契約書（含附件）、被告終止僱傭契約函、被告延後終止契約函、原告回函傳真
    、被告組織調整圖、資誠會計事務所財務報表、匯出匯款歷史明細查詢單、資遣
    費計算表、被告九十二年六月十八日匯款申請書、九十一年度營利事業所得稅結
    算簽證申報查核報告書、被告中國時報之徵才廣告、Ivy Chen履歷表、原告履歷
    表、Nancy S.C.Chen履歷表、人事主管職位工作內容項目表、台灣高鐵暫付款通
    知函、工程暫付款結算表、完工比例計算表、Lisa Chen履歷表、Jen-Ming Wang
    履歷表、Ally Chen履歷表、Peter Hwang履歷表、資誠會計師事務所九十二年八
    月二十五日證明函、被告八十九年度及九十年度財務報告書、營業費用明細表、
    剪報資料、Jaeger證明函、分攤管理費用證明函及原告職務清單各乙份為證，並
    聲請本院函詢勞工保險局查覆原告離職後，是否有在其他公司投保之紀錄。
    理      由
一、本件原告雖係中華民國國民（見本院卷第三五０頁之被保險人投保資料表之身分
    證字號），惟被告公司係依德國法律組織登記，並經中華民國主管機關認許，有
    被告公司變更登記表乙份在卷可查（見本院卷第一四九頁），是被告依公司法第
    四條規定係屬外國公司，則本件係屬涉外民事事件。而查兩造間就其所適用之準
    據法並未合意，惟系爭僱傭契約係在我國簽立，為兩造所不爭，故兩造間關於系
    爭僱傭契約法律關係，自應依涉外民事法律適用法第六條第二項規定，以我國法
    之規定為準據法。再原告所主張被告違法終止系爭僱傭契約之行為地係在我國，
    則兩造間侵權行為部分之法律關係，自應依涉外民事法律適用法第九條第一項規
    定，仍以我國法律為準據法。合先敘明。
二、本件原告起訴主張：原告於八十九年十一月十六日受僱擔任被告公司施工部經理
    資深秘書，詎被告於九十一年十一月二十九日無故終止系爭僱傭契約，其終止為
    不合法。原告於當日即向被告為勞務提出之通知，則被告自應給付自九十一年十
    二月起至九十二年十月止以每月七萬三千元計算之工資合計八十萬三千元，並應
    依原告實際工作時間比例給付相當於十二分之十一個月工資之年終獎金六萬六千
    九百元。又因被告無故終止系爭僱傭契約致原告必須詢求律師協助而支出費用一
    萬二千四百元，及賠償提前解除房屋租約之違約金一萬二千元、暨提前搬家而受
    有賤賣傢俱損失二萬元，被告應分別依民法第一百八十四條及第二百二十六條規
    定負賠償責任。以上金額合計九十一萬四千三百元等情。爰求為命被告給付九十
    一萬四千三百元，及自原告最後工作日即九十一年十一月二十一日起至清償日止
    ，按週年利率百分之五計付法定遲延利息之判決。
    被告則以：被告因有虧損及業務緊縮之情形，遂於九十一年十一月二十九日合法
    終止系爭僱傭契約，自毋庸再給付之後之工資。縱認被告終止契約為不合法，原
    告亦已同意，系爭僱傭契約亦已於斯時終止。且原告自九十一年十一月二十一日
    起即未實際提供勞務，亦未為提供勞務之表示，自不得請領工資。其縱得請求工
    資，其金額亦僅能以底薪五萬三千二百四十元計算。至原告所主張提前終止租約
    應賠償違約金一萬二千元及賤賣傢俱之損害二萬元，均與系爭僱傭契約之終止是
    否合法無關。又被告公司僅就次年一月一日仍在職之員工方發給年終獎金，原告
    早於九十一年十一月二十九日即已離職自無領取之資格。再被告終止系爭僱傭契
    約係屬合法，無過失可言，毋庸賠償系爭律師費。又縱認被告應給付上開工資或
    賠償，亦應扣除被告已付之資遣費及工資計七萬五千二百十六元，及原告離職後
    至他處任職所得之利益等語，資為抗辯。
三、經查被告於八十六年六月三日設立，從事工程建設業，有外國公司認許事項變更
    表及經濟部公司執照各乙份在卷可查（見本院卷第二九頁、第三二頁），並為兩
    造所不爭執，故被告係屬中華民國行業標準分類規定中之營造業。依勞基法第三
    條第一項第四款規定，被告係屬自七十三年八月一日起應適用勞基法之行業。再
    原告受僱被告擔任施工部經理秘書，工作內容係依被告指示指揮協助收發郵件、
    接待來賓、記錄會議時程、提供行政協助及協調各部門，業據被告陳述明確（見
    本院卷第三三五頁），並有職務清單乙份在卷可查（見本院卷第三四八頁），復
    為原告所不爭，故兩造間系爭僱傭契約即屬勞基法第二條第六款規定之勞動契約
    而有勞基法之適用（最高法院八十九年度台上字第一三０一號判決要旨參照）。
    先予敘明。
四、原告主張其於八十九年十一月十六日受僱擔任被告施工部經理秘書，被告於九十
    一年十一月二十九日以公司業務緊縮及虧損為由終止系爭僱傭契約之事實，業據
    原告提出僱傭契約書及解僱通知書各乙份為證（見本院九十二年度北勞調字第二
    二號卷第十二頁至第十七頁、第十八頁），並為被告所不爭，堪信為真實。至原
    告主張被告尚積欠其工資、年終獎金，並應賠償損害等情，則為被告所否認，並
    以前開情詞置辯。經查；
（一）按虧損或業務緊縮，二者有其一，雇主即得預告勞工終止勞動契約，此由勞基
      法第十一條第二款規定之反面解釋自明（最高法院九十一年度台上字第七八七
      號判決要旨參照）。次按勞基法第九條第一項已規定勞動契約，分為定期契約
      及不定期契約。而定期及不定期契約僅有於勞基法第十五條第一項（期前終止
      權）及第二項（終止前預告期間）、第十八條（不得請求加發預告期間工資及
      資遣費）等項見其差異，但於勞基法第十一條第二款並無區別，應認不論定期
      或不定期契約均有適用（最高法院九十一年度台上字第二二七一號判決要旨參
      照）。
（二）查被告公司九十年度虧損二億四千三百三十六萬二千五百三十三元（見本院卷
      第六四頁之資誠會計師事務所九十年度財務報表，及外放證物之八十九年度及
      九十年度財務報表第五頁），九十一年度再虧損一億一千八百五十三萬一千二
      百六十三元（見外放證物之被告九十年度營利事業所得稅結算簽證申報查核報
      告書第二頁），合計被告九十年度及九十一年度虧損達三億六千萬元（
      000000000+000000000=000000000，百萬以下捨去）。次查被告公司之業務僅
      限於承攬台灣高鐵工程，不能從事其他業務（見本院卷第五三頁之內政部九十
      一年十一月八日台內營字第０九一００八七二三０號函），而被告所承攬台灣
      高鐵之工程僅有系爭C250標土建工程，為兩造所不爭，故被告之營業收入僅限
      於台灣高鐵C250標土建工程。再查被告原來預估之工程總營業利益為十九億一
      千七百萬元，扣除八十九年度至九十一年度已認列之工程利益為四千萬元、三
      億七千六百萬元及五億八千四百萬元，則九十二年度至系爭工程完工原來預估
      之工程利益為九億一千七百萬元（1917百萬-40百萬-376百萬-584百萬=917 百
      萬）（見本院卷第二三二頁資誠會計師事務所證明函），然因交易事項及經營
      環境，造成被告九十年度及九十一年度非如預期而實際發生虧損，被告必須重
      新估算系爭工程完工時之盈虧狀況（見本院卷第二三二頁之資誠會計師事務所
      損益計算表）。經重新預計系爭工程自九十二年度至完工時所增加之工程利益
      為二千四百萬元、減少之工程成本為二億七千七百萬元，故此期間之工程利益
      應增加為十二億一千八百萬元（917百萬＋24百萬＋277百萬=1218百萬）（見
      本院卷第二九０頁之成本比例法損益計算表）。惟此項工程利益並非被告承攬
      系爭工程之最後淨損益，尚必須扣除營業費用、非營業支出及加計非營業收入
      （見本院卷第二三二頁之資誠會計師事務所損益計算表），而預估此時期應支
      出之營業費用及非營業費用，分別為十一億七千二百萬元及三千八百萬元，可
      得之非營業收入為一億五千萬元（見本院卷第二九０頁之被告公司成本比例法
      損益計算表、第二九二頁之被告公司營業費用明細表及第二九三頁之營業費用
      預估原則表），故系爭工程自九十二年度起至完工止之淨損益為一億五千八百
      萬元（1218百萬-1172百萬-38百萬＋150百萬=158百萬），為原告所不爭。但
      因被告於九十年度及九十一年度實際已虧損達三億六千萬元。則預估被告於系
      爭工程完工時之淨損益為虧損二億零二百萬元（158百萬-360百萬＝-202百萬
      ）。被告辯稱其公司有虧損之情形，應為可取。
（三）原告雖主張被告公司於九十一年度分攤一億九千餘元之德國總公司管理費用，
      且認列外幣匯兌損失，如將此部分之支出扣除，並計入系爭工程完工後將機器
      出售所得款項，被告並無虧損情形。然查被告公司與其德國總公司之資本並未
      劃分，且總公司供應被告公司資金及其他財產，被告並未支付利息或租金，則
      依營利事業所得稅查核準則第七十條第一項規定，被告得分攤其國外總公司之
      管理費用，此亦為原告所不爭（見本院卷第三０三頁、第三五五頁），並有德
      國會計師簽證證明函乙份在卷可查（見本院卷第三四三頁至第三四四頁）。而
      上開管理費用分攤之計算方法係以總公司與所屬各營業部門，或各分支營業機
      構之營業收入百分比計付（營利事業所得稅查核準則第七十條第二項規定參照
      ），亦為原告所不爭（見本院卷第三五五頁）。又被告德國總公司及被告於九
      十一年度之營業總收入分別為五億零二千十三萬九千四百歐元及一億四千五百
      零六萬四千五百歐元，則被告公司應攤還之管理費用比例為百分之二八‧八八
      九三（被告營業額000000000÷總公司營業額000000000=0.000000000，小數點
      以下第六位四捨五入），而被告德國總公司該年度之管理費用為四千零四十七
      萬六千二百歐元，故被告應分攤之管理費用為一千一百六十九萬三千二百九十
      一歐元（管理費用00000000×應分攤比例28.8893%= 00000000.85，元以下四
      捨五入）（見本院卷第三四一頁之德國會計師簽證證明書，及見外放證物之被
      告九十一年度營利事業所得稅結算申報簽證查核報告第十八頁），而以交易入
      帳日期之匯率折算新台幣該應分攤額達三億四千七百八十七萬零七百二十五元
      （見外放證物之營利事業所得稅結算申報查核報告第十八頁），則被告於九十
      一年度分攤德國總公司一億九千餘元之管理費用，並無不合。再被告公司即為
      國外公司，其為承攬系爭工程而由國外進口機具材料，支付外籍職員薪資及國
      外工程設計費用，暨分攤國外總公司管理費用及投保營建工程保險等，均必須
      購買外匯，業據被告陳述在卷（見本院卷第一八三頁），並為原告所不爭，則
      因外匯行情變動而由被告負擔因此所產生之匯兌損失，自屬合理。又被告既已
      發生虧損狀況，即有精簡人事節省開支之必要，而該當勞基法第十一條第二款
      所規定之「虧損」要件，原告主張應迄至被告將系爭台灣高鐵250標土建工程
      完工將機器全數出售後再予計算有無虧損，應不足取。
（四）再按姑不論勞基法第十一條第四款「又無適當工作可供安置」，於該條第二款
      是否有適用，然此可供安置之工作，自係指勞工原來體力或技術所可勝任，或
      經短期教育訓練後即可勝任之工作。查原告所稱之人事室主管職缺之工作內容
      包括員工招募、處理加薪及職務調動、處理解僱員工手續、計算可領取之金額
      、督導所有勞工相關事宜、熟悉勞工相關法規、領導人事部門及瞭解我國勞工
      薪資狀況（見本院卷第一三一頁之中國時報徵才廣告及本院卷第一四九頁之工
      作職務摘要報告）；而原來擔任此項職務之Ivy Chen前曾擔任訴外人美商聯合
      股份有限公司台灣分公司人力資源部資深秘書六年，再擔任訴外人大同資訊企
      業股份有限公司人事經理三年，負責人力資源計劃、員工招募、薪資調整、保
      險福利、人事檔案建立及管理等工作（見本院卷第一三三頁之履歷表）；嗣
      Ivy Chen離職後繼任之Nancy S.C Chenn亦曾在ADIA L&M Personnel
      Consultants公司，負責整合台灣及海外國際性人員徵聘工作約八個月，並分
      別在泰國Kai Yuan Engineering Co.,Ltd、芷峰企管顧問股份有限公司負責人
      事部門人員面談及聘僱、員工薪資、紅利制度、退休及裁員計劃等業務達三年
      四個月（見本院卷第一三九頁至第一四三頁之履歷表）；且該職位之其他應徵
      者亦均曾擔任人事部門主管，負責人事人力處理、人事規章之建立等業務達數
      年之久，訴外人陳惠玟及陳文芳之履歷表、黃人強之自傳各乙份在卷可查（見
      本院卷第二一一頁至第二一六頁、第二一八頁至第二一九頁、第二二一頁至第
      二二二頁）。而原告係東吳大學外文系畢業，雖曾擔任總經理及財務經理秘書
      十七年，為被告所自陳（見本院第一五七頁至第一五八頁），並有履歷表乙份
      在卷可查（見本院卷第一三五頁至第一三六頁、第一六０頁至第一六二頁），
      但並無人事部門人員及主管之經歷，自難認原告可勝任系爭人事主管之職。又
      系爭人事部門主管係屬主管職缺，且上開錄用或應徵人員均從事人事管理方面
      業務達數年之久，亦難認原告在短期內可經由教育訓練而勝任此項職務。原告
      雖主張其在德商Bilfinger+Berge公司時，該公司之人事部門即是隸屬其擔任
      秘書之商務部門，其亦有人事管理之資歷云云。惟遍觀原告之上開履歷表，其
      工作內容並無關於人力資源計劃、員工招募、資遣、退休、薪資調整、保險福
      利等相關業務，其此部分抗辯，自難憑信。原告主張被告未僱用其擔任系爭人
      事部門主管即逕為終止系爭僱傭契約為不合法，自不足取。
（五）被告公司既有虧損狀況，復無其他職位可供安置原告，則不論兩造就系爭僱傭
      契約是否定有最低僱用期間，被告依勞基法第十一條第二款規定於九十一年十
      一月二十九日終止系爭僱傭契約，均屬合法，契約終止後已無僱傭契約關係存
      在，則原告請求被告給付九十一年十二月至九十二年十月份工資，自不足取。
      又被告系爭終止既屬合法，原告以被告系爭終止為不合法，請求被告賠償系爭
      律師費及提前解約與賤賣家俱之損害，亦不足取。
（六）又按兩造所簽定之系爭僱傭契約附件第四點已明確約定，員工必須工作至翌年
      一月一日方有領取年終獎金之資格（The year-end bonus will only be
      distributed to the Employee when he/she still works for the Employer
      on the January 1 of the following year）（見本院卷第三九頁之系爭僱傭
      契約附件）。本件原告僅工作至九十一年十一月二十九日，自不具備領取九十
      一年度年終獎金之資格。原告另主張依上開契約附件第四點後段及最後一段已
      明確約定除非員工有明確違約背信等行為，否則工作未滿一年者可依比例領取
      年終獎金云云。然查該附件第四點後段係接續上開前段而來，依其文義即可其
      係指繼續工作至翌年一月一日，但工作期間未滿一年者而言；而附件最後一段
      係針對員工若有違約背信行為等情所為之約定，並非針對不得領取年終獎金所
      為之列舉約定。原告主張被告應發給系爭年終獎金，應無足取。
四、綜上所述，原告請求被告給付工資、年終獎金及損害賠償合計九十一萬四千三百
    元，及自民國九十一年十一月二十一日起至清償日止，按週年利率百分之五計算
    之法定遲延利息，洵屬無據，不應准許。至原告假執行之聲請，因訴之駁回而失
    所附麗，併駁回之。
五、兩造其餘主張陳述及所提之證據，經本院審酌後，核於本件判決之結果均無影響
    ，自毋庸一一論列，附此敘明。
六、據上論結，原告之訴為無理由，依民事訴訟法第七十八條，判決如主文。
中       華      民      國    九十二    年    十二      月    二十四  日
                                       台灣台北地方法院勞工法庭
                                                  法      官  黃書苑
右為正本係照原本作成。
如對本判決上訴，須於判決送達後二十日之不變期間內，向本院提出上訴狀。
中       華      民      國    九十二    年    十二      月    二十四  日
                                                  法院書記官  趙郁涵


司法院資訊處製作；財團法人民間司法改革基金會備份。
